【裁判字號】    92,訴,690
【裁判日期】    920801
【裁判案由】    損害賠償
【裁判全文】
臺灣士林地方法院民事判決  九十二年訴字第六九○號
    原      告  乙○○
                丙○○
    被      告  甲○○
右當事人間附帶民事訴訟請求損害賠償事件，經本院刑事庭裁定移由本院審理，本院
判決如左：
    主      文
被告應給付原告乙○○、丙○○各新台幣陸萬元，及均自民國九十二年四月四日起至
清償日止，按年息百分之五計算之利息。
原告其餘之訴駁回。
訴訟費用由被告負擔四分之一；餘由原告負擔。
本判決於原告乙○○、丙○○各以新台幣貳萬元供擔保後，得假執行；但被告如於假
執行程序實施前，各以新臺幣陸萬元為原告乙○○、丙○○預供擔保，得免為假執行
。
原告其餘假執行之聲請駁回。
    事實暨理由
一、原告起訴主張：被告於九十年六月一日多次以電話威脅讓原告等不能再開店，又
    恐嚇要讓原告「死」、「要斷他兩腳」等等，致原告等心生恐懼，長時間精神不
    安，刑事部分經本院刑事庭以九十一年度易字第七二五號刑事判決處被告有期徒
    刑三月在案。原告等因精神所受痛苦甚大，故請求非財產上損害各新台幣（下同
    ）二十五萬元，爰基於侵權行為之法律關係，提起本訴等語。並聲明：被告應給
    付原告各二十五萬元，及均自起訴狀送達翌日起（即九十二年四月四日）至清償
    日止，按年息百分之五計算之利息。並願供擔保請准為假執行。被告未於言詞辯
    期日到場，然其先前陳稱：我不是不賠但金額太高了等語置辯。並聲明：原告之
    訴駁回。並願供擔保請准免為假執行。
二、原告主張其係因遭被告恐嚇，致原告心生恐懼，精神所受痛苦甚大之事實，業據
    提出本院刑事判決影本為證，且被告對恐嚇原告之事實，亦不爭執，復經本院依
    職權調取本院九十一年度易字第七二五號刑事卷宗在卷，原告之主張堪信為真實
    。
三、按「因故意或過失，不法侵害他人之權利者，負損害賠償責任。」；又「不法侵
    害他人之身體、健康、名譽、自由、信用、隱私、貞操，或不法侵害其他人格法
    益而情節重大者，被害人雖非財產上之損害，亦得請求賠償相當之金額。」，民
    法第一百八十四條第一項前段、第一百九十五條第一項前段定有明文。被告恐嚇
    原告致原告心生畏懼既經認定，被告顯係故意不法侵害原告之身體健康，自應負
    侵權行為之損害賠償責任。
四、原告請求被告賠償費用，是否應予准許？本院乃斟酌實際情況，原告受恐嚇之程
    度非重，其精神上遭受一定痛苦，然被告經濟能力非佳等兩造之身分、地位、經
    濟狀況等一切情狀，認原告各請求被告給付慰撫金於六萬元內，應屬相當，逾此
    範圍之請求，則非正當。
五、末按給付無確定期限者，債務人於債權人得請求給付時，經其催告而未為給付，
    自受催告時起，負遲延責任。其經債權人起訴而送達訴狀，或依督促程序送達支
    付命令，或為其他相類之行為者，與催告有同一之效力，民法第二百二十九條第
    二項著有規定；而遲延之債務，以支付金錢為標的者，債權人得請求依法定利率
    計算之遲延利息，同法第二百三十三條第一項前段復已揭示。從而原告依侵權行
    為請求損害賠償，計如主文欄所示金額及法定遲延利息部分為有理由，應予准許
    ，逾此部分之請求為無理由，應予駁回。
六、本件事證已臻明確，兩造其餘主張及所提證據與本院以上論斷無涉或無違，不予
    贅述。
七、兩造陳明願供擔保，聲請宣告假執行及免為假執行，就原告勝訴部分核無不當，
    分別酌定相當之擔保金額，予以准許。至於原告敗訴部分，假執行之聲請失所依
    附，應併駁回。
八、據上論結，原告之訴為一部分有理由，一部分無理由，依民事訴訟法第七十九但
    書、第三百九十條第二項、第三百九十二條，判決如主文。
中      華      民      國    九十二    年      八      月      一      日
                                        臺灣士林地方法院民事第二庭
~B法      官  陳梅欽
右為正本係照原本作成。
如對本判決上訴須於判決送達後廿日內向本院提出上訴狀。
中      華      民      國    九十二    年      八      月      四      日
~B法院書記官  劉曉玲


司法院資訊處製作；財團法人民間司法改革基金會備份。
